【裁判字號】    95,裁,1010
【裁判日期】    950518
【裁判案由】    地價稅
【裁判全文】
最  高  行  政  法  院  裁  定
                                     95年度裁字第01010號
上  訴  人  甲○○
被 上訴 人  臺北市稅捐稽徵處
代  表  人  乙○○
上列當事人間因地價稅事件，上訴人對於中華民國93年12月9日
臺北高等行政法院92年度訴字第3079號判決，提起上訴，本院裁
定如下：
    主  文
上訴駁回。
上訴審訴訟費用由上訴人負擔。
    理  由
一、按對於高等行政法院判決之上訴，非以其違背法令為理由，
    不得為之，行政訴訟法第242條定有明文。同法第243條第1
    項規定，判決不適用法規或適用不當者，為違背法令；而判
    決有第243條第2項所列各款情形之一者，其判決當然違背法
    令。又提起上訴，應以上訴狀表明上訴理由並應添具關於上
    訴理由之必要證據，復為同法第244條第1項第4款及第2項所
    明定。準此，當事人提起上訴，如以原審判決有行政訴訟法
    第243條第1項不適用法規或適用法規不當為理由時，其上訴
    狀或理由書應有具體之指摘，並揭示該法規之條項或其內容
    ；如以原審判決有第243條第2項所列各款情形之當然違背法
    令為理由時，其上訴狀應揭示合於該款之事實。上訴狀或理
    由書如未依此項方法表明，或其所表明者，顯與上開法條規
    定之情形不相合時，即難認為已對高等行政法院判決之違背
    法令有具體之指摘，其上訴自難認為合法。又認定事實與證
    據取捨，乃事實審法院之職權，苟其事實之認定及證據之取
    捨，並不違背經驗法則與論理法則，即不容任意指摘為違法
    ，而執為上訴本院之理由。
二、上訴意旨略謂：坐落臺北市文山區（下同）公訓段三小段
    141地號土地，面積361平方公尺地目為林，該土地上植有林
    木，林木下為社區公園及居民經常往來之通道，亦為附近居
    民休閒活動之場所，自由進出，依土地稅減免規則第9條之
    規定，自應准予減免地價稅。雖被上訴人聲稱該土地被興隆
    路3段187號建物所占用，惟並未指明占用面積有多大，亦未
    實際指界測量，或會同所有權人進行勘查，故被上訴人所稱
    占用，並無依據。至被上訴人又稱該土地為長春俱樂部所占
    用乙節，經查該土地上確蓋有簡易棚架，面積約10平方公尺
    ，不知何人所蓋，亦係供附近居民活動時避免日曬雨淋所用
    ，並非任何個人單獨使用或占用；且長春俱樂部僅係附近老
    年人虛擬之名稱而已，並無任何組織，亦非法人團體，僅係
    眾多公共使用人之一而已。況按財政部80年11月28日台財稅
    第8004211421號函及被上訴人73年2月16日北市稽甲字第357
    88號函釋，上開土地縱有少部分土地被人占用，依比例原則
    ，亦應准予部分課稅，部分免稅。末查，公訓段三小段246
    、247地號土地相連，地形狹長，確係附近居民通行之巷道
    ，上訴人於原審已提供照片為證，雖被上訴人聲稱供興隆路
    229巷木棚堆木頭及種菜使用，但並不否認亦為附近居民通
    行之巷道。況被上訴人亦未指明堆放木頭及種菜使用之面積
    有多大，亦未指界測量，故被上訴人所稱堆放木頭及種菜使
    用，並無依據。退步言，縱有少部分土地被人占用堆放木頭
    或種菜，依前開財政部80年11月28日台財稅第800421421號
    函及被上訴人73年2月16日北市甲字第35788號函釋，依比例
    原則，亦應准予部分課稅，部分免稅。請廢棄原判決，並撤
    銷訴願決定及原處分等語。
三、本件上訴人前開所指各節，無非重述原審所為主張且經原審
    詳予審酌論駁事項，依上訴人個人主觀之見，就原審取捨證
    據、認定事實之職權行使，再事爭執，並據以主張前舉土地
    應予減免土地稅，而未具體表明原判決違背何項法令、不適
    用或如何適用不當之具體情事，揆諸首揭規定及說明，難認
    為對高等行政法院判決之如何違背法令已有具體之指摘，其
    上訴為不合法，應予駁回。
四、依行政訴訟法第249條第1項前段、第104條、民事訴訟法第
    95條、第78條，裁定如主文。
中    華    民    國    95    年    5     月    18    日
                  第二庭審判長法  官  廖  政  雄
                              法  官  林  清  祥
                              法  官  鍾  耀  光
                              法  官  姜  仁  脩
                              法  官  胡  國  棟
以  上  正  本  證  明  與  原  本  無  異
中    華    民    國    95    年    5     月    18    日
                              書記官  陳  盛  信


司法院資訊處製作；財團法人民間司法改革基金會備份。
